臺灣高等法院臺中分院民事裁定
111年度消債抗字第3號
再 抗告 人  范冠傑  
代  理  人  沈宜禛律師（法律扶助律師）
上列再抗告人因聲請更生事件，對於中華民國111年6月22日臺灣
彰化地方法院111年度消債抗字第2號所為裁定提起再抗告，本院
裁定如下：
    主  文
再抗告駁回。
再抗告程序費用由再抗告人負擔。
    理  由
一、本件再抗告人因消債條例更生事件，不服原法院第一審不准
    許其更生之110年度消債更字第36號裁定而提起抗告，經原
    裁定駁回其抗告後，提起再抗告意旨略以：伊在擔任琺拉國
    際有限公司（下稱琺拉公司）負責人期間之公司營業等相關
    資料，皆已提出予法院，惟於變更負責人後，已無權得知或
    取得琺拉公司資訊，原裁定法院卻怠於調查琺拉公司前後之
    年度財報，且伊於原法院陳述之月薪為新加坡幣500元，原
    裁定卻認定為新臺幣500元，有判決違背法令之違誤。又伊
    登記為琺拉公司負責人，係為符合勞健保之最低投保金額規
    定，惟此非實收薪資，且原裁定以琺拉公司之營業額認定公
    司經營狀況是否良好，悖於現實，況琺拉公司之營業額並不
    等同於伊之收入，伊因疫情衝擊，業已耗盡積蓄，多月無收
    入，爰求予廢棄原裁定云云。
二、按更生或清算事件，對於抗告法院之裁定，僅得以其適用法
    規顯有錯誤為理由，向直接上級法院再為抗告，消費者債務
    清理條例（下稱消債條例）第11條第5項定有明文。又所謂
    適用法規顯有錯誤，係指原裁定就其取捨證據所確定之事實
    適用法規顯有錯誤而言，不包括漏未斟酌證據、調查證據欠
    周及認定事實錯誤之情形在內（最高法院63年台上字第880
    號、80年台上字第1326號判決先例意旨參照）。
三、次按債務人聲請更生時，應提出財產及收入狀況說明書及其
    債權人、債務人清冊。法院認為必要時，得定期命債務人據
    實報告更生聲請前2年內財產變動之狀況，並對於消債條例
    第43條所定事項補充陳述、提出關係文件或為其他必要之調
    查，消債條例第43條第1項、第44條分別定有明文；又債務
    人經法院通知，無正當理由而不到場，或到場而不為真實之
    陳述，或拒絕提出關係文件或為財產變更狀況之報告者，法
    院應駁回債務人更生之聲請，消債條例第46條第3款亦定有
    明文。經查，原法院以再抗告人於聲請更生時，未主動陳報
    其於聲請更生前5年為琺拉公司負責人，並提出琺拉公司之
    營業額資料；又於原法院發函命其提出琺拉公司最近5年之
    營業稅申報資料、營業人銷售額與稅額申報書、最近3個月
    每月收入情形，仍僅陳報琺拉公司107年至109年之資產負債
    表；且於聲請更生時係陳報更生前2年毫無任何收入，於原
    法院訊問時改稱每月新加坡幣500元云云，然均與琺拉公司
    之陳報、再抗告人勞保資料及帳戶往來資料不符，故認再抗
    告人就其實際所得未為真實陳述，且無正當理由未遵期提出
    琺拉公司近5年所得稅申報書、營利事業狀況資料，有未盡
    協力義務之情形，而有消債條例第46條第3款所定更生聲請
    之障礙事由，裁定駁回其抗告等情，則原裁定就其所確定之
    事實適用消債條例第46條第3款，並未有所錯誤。再抗告人
    指摘上開各節，核係認定事實當否問題，難認原裁定適用法
    規顯有錯誤。至原裁定於第3頁第17行月薪部分漏載新加坡
    幣，乃屬更正之問題，非適用法規顯有錯誤。從而，再抗告
    人指摘原裁定適用法規顯有錯誤，聲明廢棄，為無理由，應
    予駁回。
四、據上論結，本件再抗告為無理由，爰裁定如主文。 　
中　　華　　民　　國　　111 　年　　8 　　月　　24　　日
                 民事第八庭   審判長法　官  杭起鶴
                                    法　官  吳國聖
                                    法　官  黃裕仁
正本係照原本作成。
不得抗告。
                                    書記官  王麗珍
　　　　　　　　　　　　　　　　　　
中　　華　　民　　國　　111 　年　　8 　　月　　25　　日